臺灣臺北地方法院刑事判決　　　　　　 100年度訴字第1064號
公　訴　人　臺灣臺北地方法院檢察署檢察官
被　　　告　蘇國生
指定辯護人　本院公設辯護人唐禎琪
被　　　告　周嘉俊
選任辯護人　葉文政律師
被　　　告　張欽榜
選任辯護人　莊志成律師
上列被告因毒品危害防制條例案件，經檢察官提起公訴（100年
度偵字第9475、13982、13985、13987、13909、13910、13912、
16576、16577、16578、16579、16582、16586、16587號），本
院判決如下（被告陳重安、朱妍安部分業於100年10月13日宣判
，被告蘇義明、黃凱佑部分另為判決）：
    主  文
蘇國生犯如附表一編號一、九、十、十四、十五、十七、十八所
示之罪，均累犯，各處如附表一編號一、九、十、十四、十五、
十七、十八所示之刑。又犯如附表二編號一至五所示之罪，均累
犯，各處如附表二編號一至五所示之刑。應執行有期徒刑捌年陸
月及如附表三所示之從刑。
周嘉俊犯如附表一編號一至八、十至十三、十六所示之罪，各處
如附表一編號一至八、十至十三、十六所示之刑。又犯如附表二
編號六所示之罪，處如附表二編號六所示之刑。應執行有期徒刑
伍年拾壹月及如附表四所示之從刑。
張欽榜犯如附表一編號九、十四、十七、十八所示之罪，各處如
附表一編號九、十四、十七、十八所示之刑。應執行有期徒刑陸
年玖月及如附表五所示之從刑。
    事  實
一、蘇國生前因毒品危害防制條例案件，經本院判處有期徒刑 3
    月確定，甫於民國100年3月4 日易科罰金執行完畢。詎蘇國
    生仍不知悔改，與周嘉俊、張欽榜、黃凱佑均明知愷他命係
    屬毒品危害防制條例第2條第2項第3 款公告之第三級毒品，
    蘇國生、張欽榜亦知悉MDMA為該條例所列管之第二級毒品，
    非經許可均不得販賣，竟仍基於販賣毒品以營利之犯意，由
    蘇國生召集周嘉俊、張欽榜、黃凱佑等人共組販毒集團，分
    別持用門號為0000000000（未扣案）、0000000000（未扣案
    ）、0000000000、0000000000（未扣案）之行動電話，聯絡
    販賣毒品之事宜，並於100年4月30日蘇國生因案遭羈押後，
    由周嘉俊、張欽榜、黃凱佑等人承接蘇國生之販毒網絡自行
    販毒，而於附表一所示時、地及價格，由行為人欄所示之人
    分別販賣第二級毒品MDMA及第三級毒品愷他命供附表一所示
    之人施用。另蘇國生、周嘉俊、亦均明知不得供應、轉讓毒
    品予他人，竟於附表二所示時、地，無償提供第三級毒品愷
    他命予附表二所示之人施用。經警方先於100年4月29日在新
    北市○○區○○街69號5 樓查獲，扣得附表六編號一所示之
    毒品及外包裝袋1 只、附表七編號一、四至八所示之物，本
    院並於翌（30）日因檢察官聲請羈押而訊問蘇國生時，當庭
    扣得附表六編號二所示之毒品及外包裝袋2只；嗣警方又於1
    00年6月28日晚間，持搜索票在臺北市○○區○○街52巷5號
    等處查獲，並扣得如附表七編號二、九所示之物。
二、案經桃園縣政府警察局大溪分局、新北市政府警察局新店分
    局報告臺灣臺北地方法院檢察署檢察官偵查起訴。
    理  由
壹、證據能力方面：
一、按被告以外之人於審判外之言詞或書面陳述，除法律有規定
    者外，不得作為證據，刑事訴訟法第159條第1項固有明文。
    惟按被告以外之人於偵查中向檢察官所為之陳述，除顯有不
    可信之情況者外，得為證據，同法第159條之1第2 項則有明
    文。查證人倪于雯、詹明豪、陳雍智、劉書豪、郭文賓、林
    珮君、宋婉瑄、呂雅玲、廖庭翊、證人即共同被告張欽榜（
    證述被告蘇國生如附表二編號三、四部分）、周嘉俊（證述
    被告蘇國生如附表二編號四部分）於偵查中向檢察官所為陳
    述，均經具結，有結文存卷得憑，復查無顯不可信之情，依
    上揭規定，均有證據能力。
二、按刑事訴訟法關於「鑑定」規定，除選任自然人充當鑑定人
    外，另設有囑託機關鑑定制度。依同法第198條、第208條規
    定，不論鑑定人或鑑定機關、團體，固均應由法院、審判長
    、受命法官或檢察官視具體個案需要而為選任、囑託，並依
    第206條提出言詞或書面報告，始符合同法第159條第1 項所
    定得作為證據之「法律有規定」情形，否則所為鑑定，仍屬
    傳聞證據。然於司法警察機關調查中案件，為因應實務上，
    或因量大、或有急迫現實需求，例行性當然有鑑定必要者，
    如毒品種類與成分、尿液毒品反應等鑑定，基於檢察一體原
    則，得由該管檢察長對於轄區內案件，以事前概括選任鑑定
    人或囑託鑑定機關、團體之方式，俾便轄區內司法警察官、
    司法警察就調查中此類案件，得即時送請先前已選任之鑑定
    人或囑託之鑑定機關、團體實施鑑定，以求時效。此種由檢
    察機關概括選任鑑定人或概括囑託鑑定機關、團體，再轉知
    司法警察官、司法警察於調查犯罪時參考辦理之作為，法無
    明文禁止，係為因應現行刑事訴訟法增訂傳聞法則及其例外
    規定之實務運作而為。此由司法警察官、司法警察依檢察官
    所概括選任之鑑定人或囑託鑑定機關、團體所為鑑定結果，
    與檢察官選任或囑託為鑑定者，性質上並無差異，同具證據
    能力（最高法院96年度台上字第2860號判決參照）。查本判
    決所引用之毒品鑑定書及尿液檢驗報告或濫用藥物檢驗報告
    ，由司法警察依檢察機關事前概括之指定將扣案毒品、被告
    及證人之尿液檢體送正修科技大學超微量研究科技中心、交
    通部民用航空局航空醫務中心及憲兵司令部刑事鑑識中心鑑
    定書鑑定後所出具，依上揭規定及說明，即屬「法律規定」
    得為證據者，洵有證據能力。
三、刑事訴訟法第165條之1第2 項：「錄音可為證據者，審判長
    應以適當之設備，顯示聲音，使當事人、代理人、辯護人或
    輔佐人辨認或告以要旨」，乃就新型態證據之開示、調查方
    法而為之規定；所謂「以適當之設備，顯示」，通常以勘驗
    為之，重在辨別錄音聲音同一性，兼及錄音內容真實性。偵
    查犯罪機關依法定程序監聽之錄音，應認該監聽所得之錄音
    帶，始屬調查犯罪所得之證據，但依據監聽錄音結果予以翻
    譯而製作之通訊監察譯文，乃該監聽錄音內容之顯示，此為
    學理上所稱派生證據，屬於文書證據。此於被告或訴訟關係
    人對譯文真實性發生爭執或有所懷疑時，法院固應依刑事訴
    訟法第165條之1第2 項規定勘驗監聽之錄音帶踐行調查證據
    之程序，以確認該錄音聲音是否為本人及其內容與通訊監察
    譯文記載是否相符；然如被告或訴訟關係人對其監聽錄音譯
    文真實性並不爭執，顯無辨認其錄音聲音之調查必要性，是
    法院於審判期日就此如已踐行提示通訊監察譯文供當事人辨
    認或告以要旨，使其表示意見等程序並為辯論者，其所為調
    查證據程序即無不合（最高法院96年度台上字第1869號判決
    參照）。本案卷附之監聽譯文，當事人、辯護人俱不否認該
    譯文真實性，此部分既經本院於審理時依法踐行文書證據之
    調查，自有證據能力。
四、其餘憑以認定本案之非供述證據（詳後述），查無違反法定
    程序取得之情，依刑事訴訟法第158條之4規定反面解釋，當
    具證據能力。
貳、實體方面：
一、事實認定部分：
    上開事實，均據被告蘇國生、周嘉俊及張欽榜就各自所犯部
    分坦承不諱，如附表一編號一至八所示部分，核與證人倪于
    雯證述之情節相符（見100年度偵字第13909號卷第167 頁至
    第168頁、100年度偵字第13985號卷第117頁至第119 頁）；
    如附表一編號九至十一所示部分，核與證人詹明豪證述之情
    節相符（見100年度偵字第13909號卷第142頁至第143頁）；
    如附表一編號十二所示部分，核與證人陳雍智證述之情節相
    符（見100年度偵字第13985號卷第68頁至第69頁）；如附表
    一編號十三所示部分，核與證人劉書豪證述之情節相符（見
    100年度偵字第13985號卷第71頁至第72頁）；如附表一編號
    十四至十六所示部分，核與證人郭文賓證述之情節相符（見
    100年度偵字第13909號卷第186頁至第187頁）；如附表一編
    號十七至十八所示部分，核與證人林珮君證述之情節相符（
    見100年度偵字第13911號卷第161頁至第162頁）；被告蘇國
    生所犯如附表二編號一至三所示部分，核與證人宋婉瑄證述
    之情節相符（見100年度偵字第9475號卷第217頁至第218 頁
    ），其中編號三部分，亦核與證人呂雅玲、證人即共同被告
    張欽榜、周嘉俊證述之情節相符（見100 年度偵字第9475號
    卷第189頁、第216頁及第217 頁），又如附表二編號四、五
    部分，則分與證人即共同被告張欽榜、陳重安證述之情節相
    符（見100年度偵字第9475卷第217頁、100年度偵字第13912
    號卷第146頁至第147頁）；被告周嘉俊所犯如附表二編號六
    部分，核與證人廖庭翊證述之情節相符（見100 年度偵字第
    13909號卷第188頁）。此外，復有通訊監察譯文及臺灣桃園
    地方法院核發之通訊監察書（見100年度他字第5594號卷第2
    8頁至第54頁除外之全卷、100年度偵字第16577號卷第121頁
    至第130頁、100年度偵字第13985 號卷第21頁至第30頁）、
    正修科技大學超微量研究科技中心檢驗報告（被告蘇國生扣
    案毒品部分見100年度偵字第13909號卷第178至第179頁、被
    告周嘉俊扣案毒品部分見同卷第173 頁、證人詹明豪扣案毒
    品部分見同卷第171頁、證人倪于雯扣案毒品部分見100年度
    偵字第16576號卷第415-2頁至第415-3 頁）、尿液檢驗報告
    （見100年度偵字第16576 號卷第288、306、349、384、418
    頁，依序為證人陳雍智、劉書豪、詹明豪、林珮君、倪于雯
    之報告，及見同卷第201、226、491 頁，依序為證人即共同
    被告張欽榜、周嘉俊、證人廖庭翊）、交通部民用航空局航
    空醫務中心毒品鑑定書（被告蘇國生扣案毒品部分，見 100
    年度偵字第9475號卷第228頁至第230頁）、憲兵司令部刑事
    鑑識中心鑑定書（被告蘇國生聲羈庭當庭扣案之毒品部分，
    見100年度偵字第9475號卷第232頁）附卷可稽，並有如附表
    六、附表七編號一至九所示之物扣案可佐，足證被告3 人任
    意性自白均與事實相符，事證明確，被告3 人上開犯行均堪
    認定，均應予依法論科。
二、論罪科刑部分：
  (一)論罪及主刑部分：
  1.按MDMA為毒品危害防制條例第2條第2項第2 款所定之第二級
    毒品；愷他命則為同條項第3 款所稱之第三級毒品。次按愷
    他命雖係毒品危害防制條例所定之第三級毒品，然並非經行
    政院衛生署公告列管屬藥事法第22條第1項第1款所稱之毒害
    藥品即該法所稱之禁藥，但仍屬藥品管理之範疇，是其製造
    或輸入，仍應依藥事法之相關規定辦理，始為合法，若非屬
    藥事法第20條第1項第1款所稱未經核准擅自製造之偽藥，抑
    或非屬藥事法第22條第1項第2款所規定未經核准擅自輸入之
    禁藥，則僅屬合法產品非法使用之毒品危害防制條例所稱之
    各級毒品。查本件被告蘇國生、周嘉俊轉讓之愷他命，尚無
    證據可認係未經核准擅自製造之偽藥，或未經核准擅自輸入
    之禁藥，基於「罪疑利益歸於被告」原則，應認本件被告轉
    讓之毒品愷他命非屬藥事法所稱之禁藥或偽藥，僅屬毒品危
    害防制條例第2條第2項第3 款所定合法產品非法使用之第三
    級毒品。
  2.核被告蘇國生、周嘉俊、張欽榜就附表一所為，均係犯毒品
    危害防制條例第4條第3項之販賣第三級毒品罪，被告蘇國生
    、張欽榜就附表一編號十七、十八所為，則另犯同條例第 4
    條第2 項之販賣第二級毒品罪。被告蘇國生、周嘉俊就附表
    二所為，則均係犯同條例第8條第3項之轉讓第三級毒品罪。
    被告蘇國生、周嘉俊於附表一編號十所示販賣第三級毒品愷
    他命之犯行後，持有第三級毒品愷他命之低度行為，為該次
    販賣之高度行為所吸收；被告蘇國生、張欽榜於附表一編號
    十八所示販賣第二級毒品MDMA之犯行後，持有第三級毒品MD
    MA之低度行為，為該次販賣之高度行為所吸收；被告周嘉俊
    於附表二編號六所示轉讓第三級毒品愷他命之犯行後，持有
    第三級毒品愷他命之低度行為，為該次轉讓之高度行為所吸
    收，均不另論罪。被告蘇國生、周嘉俊、張欽榜、黃凱佑就
    附表一中行為人欄有記載部分之彼此間（起訴書雖僅記載黃
    凱佑就編號一至八有參與其中2 次之販賣行為，然本院依證
    人倪于雯之證述，已足認定黃凱佑係參與編號一、七之犯行
    ）、被告蘇國生與陳重安就附表三編號五之行為間，均有犯
    意聯絡及行為分擔，應論以共同正犯。被告蘇國生、張欽榜
    於附表一編號十七、十八之販賣第二級毒品MDMA及第三級毒
    品愷他命行為，係一行為觸犯上開二數罪名，為想像競合犯
    ，應從一重之販賣第二級毒品處斷。被告蘇國生、周嘉俊、
    張欽榜先後多次販賣或轉讓毒品之行為，犯意各別，行為互
    殊，應予分論併罰。被告蘇國生有上開犯罪科刑及執行完畢
    之情形，有臺灣高等法院被告前案紀錄表在卷為憑，其於10
    0年3月4日徒刑易科罰金執行完畢後，5年以內故意再犯本件
    有期徒刑以上之罪，為累犯，應依刑法第47條第1 項之規定
    加重其刑。按犯毒品危害防制條例第4條至第8條之罪於偵查
    及審判中均自白者，減輕其刑，該條例第17條後段定有明文
    。查被告蘇國生、周嘉俊、張欽榜於偵查及審判中均自白其
    所犯上開各罪，有各該筆錄附卷可稽，爰依上揭規定均減輕
    其刑。又被告蘇國生同時有上開刑之加重及減輕事由，應依
    刑法第71條第1項之規定，先加後減之。爰審酌被告3人不思
    以正途賺取財物，僅為圖得一己之私利，無視於國家防制毒
    品危害之禁令，竟販售毒品牟利或轉讓他人施用，不僅助長
    毒品氾濫，戕害他人之身心發展，足以使購買或受轉讓而施
    用者導致精神障礙、性格異常，甚至造成生命危險之生理成
    癮性及心理依賴性，戕害國民身心健康，惟念其等犯後均能
    坦承犯行，態度非差等一切情狀，各量處如主文所示之刑，
    並定其應執行之刑。
  (二)從刑部分：
  1.按毒品危害防制條例第18條第1 項前段之規定，應予沒收銷
    燬之毒品，以經查獲之第一、二級毒品為限。又毒品依其成
    癮性、濫用性及對社會危害性，共分為四級，上開條例並就
    製造、運輸、販賣、意圖販賣而持有、以非法方法使人施用
    、引誘他人施用及轉讓不同等級之毒品等行為，分別定其處
    罰。至施用或持有第三、四級毒品純質淨重未達20公克者，
    因其可罰性較低，故未設處罰之規定。然鑑於第三、四級毒
    品均係管制藥品，特於同條例第11條之1 明定無正當理由，
    不得擅自持有或施用，違反者則處以罰鍰；第18條第1 項後
    段復規定查獲之第三、四級毒品，無正當理由而擅自持有者
    ，沒入銷燬之。從而，依同條例第18條第1 項後段應沒入銷
    燬之毒品，專指查獲施用或持有之第三、四級毒品而言；倘
    係查獲製造、運輸、販賣、意圖販賣而持有、以非法方法使
    人施用、引誘他人施用或轉讓第三、四級毒品，既屬同條例
    相關法條明文規定處罰之犯罪行為，即非該條項應依行政程
    序沒入銷燬之範圍。又同條例第19條第1 項所定「供犯罪所
    用或因犯罪所得之物」，係指犯第4條至第9條、第12條、第
    13條或第14條第1項、第2項之罪所用或所得之物，不包括毒
    品本身在內，是尚不得援用此項規定為第三、四級毒品之沒
    收依據。再同條例對於查獲之製造、運輸、販賣、意圖販賣
    而持有、以非法方法使人施用、引誘他人施用及轉讓第三、
    四級毒品之沒收，並無特別規定，如其行為已構成犯罪，則
    該毒品即屬不受法律保護之違禁物，應回歸刑法之適用，依
    刑法第38條第1項第1款、第3 項之規定沒收之，始為適法（
    最高法院96年度台上字第728、884號判決意旨參照）。查扣
    案自被告蘇國生如附表六編號一所示之米白色圓形錠劑（ 3
    粒、驗餘淨重0.6832公克）及編號二所示之藍色藥丸10顆、
    白色藥丸10顆亦均檢出MDMA成分，分別有交通部民用航空局
    航空醫務中心毒品鑑定書100年5 月25日航藥鑑字第1002916
    號毒品鑑定書及憲兵司令部刑事鑑識中心100年5月25日鑑定
    書在卷可憑（見100年度偵字第9475號卷第229頁及第232 頁
    ），是均應依毒品危害防制條例第18條第1 項規定沒收銷燬
    之；至扣案自被告蘇國生如附表七編號一所示之白色結晶（
    8袋、驗餘淨重22.2116公克）確檢出愷他命成分，有交通部
    民用航空局航空醫務中心毒品鑑定書100年5月25日航藥鑑字
    第1002917號毒品鑑定書及憲兵司令部刑事鑑識中心100年 5
    月25日鑑定書在卷可憑（見100年度偵字第9475號卷第228頁
    ），扣案自被告周嘉俊如附表七編號二所示之白色結晶（ 1
    包、驗餘淨重14.325公克）亦檢出愷他命成分，亦有正修科
    技大學超微量研究科技中心100年7月25日檢驗報告附卷可參
    （見100年度偵字第13910號卷第173 頁），依上揭說明均應
    依刑法第38條第1項第1款規定沒收。而按以營利為目的販入
    毒品，經多次販賣後，持有剩餘毒品被查獲，其各次販賣毒
    品行為，固應併合處罰。惟該持有剩餘毒品之低度行為，應
    僅為最後一次販賣毒品之高度行為所吸收，不另論罪。則就
    該查獲之剩餘毒品，祇能於最後一次之販賣毒品罪宣告沒收
    銷燬，不得於各次販賣毒品罪均宣告沒收銷燬（最高法院97
    年度台上字第4086號判決意旨參照）。是扣案自被告蘇國生
    如附表七編號一所示含愷他命成分之白色結晶、附表六編號
    一、二所示含MDMA成分之錠劑及藥丸，應僅分別於附表一編
    號十及編號十八所示即被告蘇國生各最後一次販賣第三級毒
    品愷他命及第二級毒品MDMA之犯罪項下宣告沒收或宣告沒收
    銷燬之；至扣案自被告周嘉俊如附表七編號二所示含愷他命
    成分之白色結晶，則應僅於附表二編號六即被告周嘉俊最後
    一次轉讓第三級毒品愷他命之犯罪項下宣告沒收。
  2.附表七編號一至三所示外包裝袋分別係上開各該毒品之外包
    裝袋，具有防止毒品裸露、逸出及潮濕之功用，並便於攜帶
    ，分別係被告蘇國生（附表七編號一、三）、周嘉俊（附表
    七編號二）所有供犯罪所用之物，應依毒品危害防制條例第
    19 條第1項規定，分別於附表一編號十、編號十八及附表二
    編號六之犯罪項下與所包裝之毒品併以宣告沒收。
  3.扣案如附表七編號四、五所示之電子磅秤1 個及分裝袋58包
    部分，查附表一中被告蘇國生所涉販賣第三級毒品愷他命犯
    行，係以每包或每公克為計價單位，衡情自應有使用電子磅
    秤及包裝袋之必要，而上開物品均係被告蘇國生所有，亦經
    被告蘇國生坦承在卷，是電子磅秤既係供本件販賣第三級毒
    品愷他命所用之物，應依毒品危害防制條例第19條第1 項規
    定，於附表一中被告蘇國生販賣第三級毒品愷他命之各犯罪
    項下（編號一、九、十四、十五、十七、十八）宣告沒收，
    至包裝袋應係預備販賣毒品所用之物，即應依刑法第38條第
    1項第2款、第3項規定，並依前揭最高法院97 年度台上字第
    4086號判決相同之法理，僅於附表一中被告蘇國生最後一次
    販賣第三級毒品愷他命之犯罪項下（編號十）宣告沒收。
  4.扣案如附表七編號六、七、八所示之電話卡3 張及鐵盤、磁
    盤各1 個，係被告蘇國生所有供販賣第三級毒品愷他命時分
    裝毒品用，業據被告供承在卷，又各該物品上雖有殘渣，然
    無證據證明確係第三級毒品愷他命，該等殘渣又非不能與所
    附表層堅硬光滑之上開物品分離，爰僅就各該物品依毒品危
    害防制條例第19條第1 項規定，於附表一中被告蘇國生販賣
    第三級毒品愷他命之各犯罪項下（編號一、九、十四、十五
    、十七、十八）宣告沒收，至殘渣部分尚無從宣告沒收，附
    此敘明。
  5.按行動電話服務須以晶片卡（即SIM 卡）為使用介面，因此
    電信公司於出租行動電話門號予消費者使用時，即同時附帶
    提供晶片卡給消費者作為門號使用之介面，故電信公司接受
    消費者申辦門號並將該門號開通上線時，該晶片卡之所有權
    亦移轉於消費者，自不能認該晶片卡仍屬電信公司所有之物
    （最高法院97年度台上字第1952號判決意旨參照）。查扣案
    如附表七編號九所示之物，係被告張欽榜所有供本件販賣或
    轉讓毒品之聯絡工具，為被告張欽榜供承在卷，並有上開監
    聽譯文可憑，應依毒品危害防制條例第19條第1 項之規定，
    於附表一中被告張欽榜販賣毒品之各犯罪項下（編號九、十
    四、十七、十八）宣告沒收。至附表七編號十所示之物係被
    告蘇國生所有，編號十一所示之物係被告周嘉俊以其母親名
    義申辦而持用，編號十二所示之物係黃凱佑所有，均供其等
    本件販賣毒品之聯絡工具，均經被告蘇國生、周嘉俊及黃凱
    佑供承在卷，並有上開監聽譯文可憑，雖均未扣案，然均不
    能證明已滅失，仍應依毒品危害防制條例第19條第1 項之規
    定，於附表一中被告蘇國生、周嘉俊、黃凱佑販賣毒品之各
    犯罪項下（被告蘇國生部分為編號一、九、十、十四、十五
    、十七、十八；被告周嘉俊部分為編號一至八、十至十三、
    十六；黃凱佑部分為編號一、七、十二至十六）宣告沒收，
    如全部或一部不能沒收時，應就各該次犯行之共同被告，連
    帶追徵其價額。
  6.按共同正犯因相互間利用他方之行為，以遂行其犯意之實現
    ，應由共犯各負全部責任之理論，有關從刑之沒收部分，雖
    他共同正犯所有之物，亦應於其本身所處主刑之後，併為沒
    收之諭知。是上開就附表六所示之物宣告沒收銷燬及就附表
    七編號一至九所示之物宣告沒收部分，均應就各該犯罪項下
    之共同正犯併為諭知。
  7.扣案如附表八編號一至四、八所示之物，不能證明係違禁物
    或與本案有關連性，爰均不予宣告沒收。如附表八編號五、
    六所示之物，雖均檢出含愷他命成分（見100年度偵字第165
    76號卷第346-2頁、第415-2、3頁），然均係於100年6 月28
    日分別自證人詹明豪及倪于雯所扣得，並無證據證明與本案
    有關，亦均不予宣告沒收。如附表八編號七所示之物，係被
    告周嘉俊所持用，然無證據證明與本件犯罪有關，亦不予宣
    告沒收。
  8.按犯第4條至第9條、第12條、第13條或第14條第1項、第2項
    之罪者，其供犯罪所用或因犯罪所得之財物，均沒收之，如
    全部或一部不能沒收時，追徵其價額或以其財產抵償之，毒
    品危害防制條例第19條第1 項定有明文。此規定係採義務沒
    收主義，凡供犯罪所用或因犯罪所得之財物，且屬犯人所有
    者，均應宣告沒收。次按共同正犯之犯罪所得為新臺幣時，
    除以實際所得者為限外，因係合併計算，且於全部或一部不
    能沒收時，以其財產抵償之，為避免執行時發生重複沒收、
    抵償之情形，故各共同正犯係採連帶沒收主義。是附表一所
    示販賣毒品所得，均應依毒品危害防制條例第19條第1 項規
    定，於各犯罪項下，就各該次犯行之共同被告，諭知應連帶
    沒收，如全部或一部不能沒收時，應以共同被告之財產連帶
    抵償之。
據上論斷，應依刑事訴訟法第299條第1項前段、毒品危害防制條
例第4條第2項、第3項、第8條第3項、第17條第2 項、第18條第1
項前段、第19條第1項，刑法第11條、第47條第1 項、第71條第1
項、第38條第1項第1款、第2款、第51條第5款、第9 款，判決如
主文。
本案經檢察官陳映蓁到庭執行職務
中    華    民    國   100    年    10    月    20    日
                  刑事第四庭  審判長法  官  吳冠霆
                                    法  官  李殷君
                                    法  官  賴武志
以上正本證明與原本無異。
如不服本判決應於收受送達後10日內向本院提出上訴書狀，並應
敘述具體理由；其未敘述上訴理由者，應於上訴期間屆滿後20日
內向本院補提理由書（均須按他造當事人之人數附繕）「切勿逕
送上級法院」。
                                    書記官  劉麗英
中    華    民    國   100    年    10    月    20    日
附表一
┌─┬───┬────┬────┬────┬────┬─────────────┐
│編│行為人│販賣時間│交易地點│交易對象│交易毒品│        罪名及宣告刑      │
│號│      │        │        │        │及金額  │                          │
├─┼───┼────┼────┼────┼────┼─────────────┤
│一│蘇國生│100年4月│新北市中│倪于雯  │愷他命2 │蘇國生、周嘉俊共同販賣第三│
│  │周嘉俊│22日    │和與永和│        │包、新臺│級毒品，蘇國生累犯，處有期│
│  │黃凱佑│        │交界處附│        │幣（下同│徒刑貳年拾月，周嘉俊處有期│
│  │      │        │近之某雜│        │）8百元 │徒刑貳年捌月。扣案如附表七│
│  │      │        │貨店    │        │        │編號四、六至八所示之物均沒│
│  │      │        │        │        │        │收；未扣案如附表七編號十至│
│  │      │        │        │        │        │十二所示之物均沒收，如全部│
│  │      │        │        │        │        │或一部不能沒收時，就蘇國生│
│  │      │        │        │        │        │、周嘉俊與黃凱佑連帶追徵其│
│  │      │        │        │        │        │價額；未扣案之販賣毒品所得│
│  │      │        │        │        │        │新臺幣捌佰元，就蘇國生、周│
│  │      │        │        │        │        │嘉俊與黃凱佑連帶沒收，如全│
│  │      │        │        │        │        │部或一部不能沒收時，以蘇國│
│  │      │        │        │        │        │生、周嘉俊與黃凱佑之財產連│
│  │      │        │        │        │        │帶抵償之。                │
├─┼───┼────┼────┼────┼────┼─────────────┤
│二│周嘉俊│100年5月│新北市中│倪于雯  │愷他命2 │周嘉俊販賣第三級毒品，處有│
│  │      │9日     │和與永和│        │包、8百 │期徒刑貳年捌月。未扣案如附│
│  │      │        │交界處之│        │元      │表七編號十一所示之物沒收，│
│  │      │        │某雜貨店│        │        │如全部或一部不能沒收時，追│
│  │      │        │        │        │        │徵其價額；未扣案之販賣毒品│
│  │      │        │        │        │        │所得新臺幣捌佰元沒收，如全│
│  │      │        │        │        │        │部或一部不能沒收時，以其財│
│  │      │        │        │        │        │產抵償之。                │
├─┼───┼────┼────┼────┼────┼─────────────┤
│三│周嘉俊│100年5月│新北市新│倪于雯  │愷他命2 │周嘉俊販賣第三級毒品，處有│
│  │      │12 日   │店區民族│        │包、8百 │期徒刑貳年捌月。未扣案如附│
│  │      │        │路60號附│        │元      │表七編號十一所示之物沒收，│
│  │      │        │近      │        │        │如全部或一部不能沒收時，追│
│  │      │        │        │        │        │徵其價額；未扣案之販賣毒品│
│  │      │        │        │        │        │所得之新臺幣捌佰元沒收，如│
│  │      │        │        │        │        │全部或一部不能沒收時，以其│
│  │      │        │        │        │        │財產抵償之。              │
├─┼───┼────┼────┼────┼────┼─────────────┤
│四│周嘉俊│100年5月│新北市新│倪于雯  │愷他命1 │周嘉俊販賣第三級毒品，處有│
│  │      │16 日   │店區中正│        │包、4百 │期徒刑貳年捌月。未扣案如附│
│  │      │        │路上    │        │元      │表七編號十一所示之物沒收，│
│  │      │        │        │        │        │如全部或一部不能沒收時，追│
│  │      │        │        │        │        │徵其價額；未扣案之販賣毒品│
│  │      │        │        │        │        │所得新臺幣肆佰元沒收，如全│
│  │      │        │        │        │        │部或一部不能沒收時，以其財│
│  │      │        │        │        │        │產抵償之。                │
├─┼───┼────┼────┼────┼────┼─────────────┤
│五│周嘉俊│100年5月│新北市新│倪于雯  │愷他命2 │周嘉俊販賣第三級毒品，處有│
│  │      │17 日   │店區民族│        │包、8百 │期徒刑貳年捌月。未扣案如附│
│  │      │        │路60號附│        │元      │表七編號十一所示之物沒收，│
│  │      │        │近      │        │        │如全部或一部不能沒收時，追│
│  │      │        │        │        │        │徵其價額；未扣案之販賣毒品│
│  │      │        │        │        │        │所得新臺幣捌佰元沒收，如全│
│  │      │        │        │        │        │部或一部不能沒收時，以其財│
│  │      │        │        │        │        │產抵償之。                │
├─┼───┼────┼────┼────┼────┼─────────────┤
│六│周嘉俊│100年5月│新北市新│倪于雯  │愷他命3 │周嘉俊販賣第三級毒品，處有│
│  │      │19 日   │店區民族│        │包、1千2│期徒刑貳年捌月。未扣案如附│
│  │      │        │路60號附│        │百元    │表七編號十一所示之物沒收，│
│  │      │        │近      │        │        │如全部或一部不能沒收，追徵│
│  │      │        │        │        │        │其價額；未扣案之販賣毒品所│
│  │      │        │        │        │        │得新臺幣壹仟貳佰元沒收，如│
│  │      │        │        │        │        │全部或一部不能沒收時，以其│
│  │      │        │        │        │        │財產抵償之。              │
├─┼───┼────┼────┼────┼────┼─────────────┤
│七│周嘉俊│100年5月│新北市中│倪于雯  │愷他命2 │周嘉俊共同販賣第三級毒品，│
│  │黃凱佑│22 日   │和與永和│        │包、8百 │處有期徒刑貳年捌月。未扣案│
│  │      │        │交界處附│        │元      │如附表七編號十一、十二所示│
│  │      │        │近某雜貨│        │        │之物沒收，如全部或一部不能│
│  │      │        │店      │        │        │沒收時，應與黃凱佑連帶追徵│
│  │      │        │        │        │        │其價額；未扣案之販賣毒品所│
│  │      │        │        │        │        │得新臺幣捌佰元，應與黃凱佑│
│  │      │        │        │        │        │連帶沒收，如全部或一部不能│
│  │      │        │        │        │        │沒收時，以其與黃凱佑之財產│
│  │      │        │        │        │        │連帶抵償之。              │
├─┼───┼────┼────┼────┼────┼─────────────┤
│八│周嘉俊│100年6月│新北市中│倪于雯  │愷他命2 │周嘉俊販賣第三級毒品，處有│
│  │      │3日     │和與永和│        │包、8百 │期徒刑貳年捌月。未扣案如附│
│  │      │        │交界處附│        │元      │表七編號十一所示之物沒收，│
│  │      │        │近某雜貨│        │        │如全部或一部不能沒收時，追│
│  │      │        │店      │        │        │徵其價額；未扣案之販賣毒品│
│  │      │        │        │        │        │所得新臺幣捌佰元沒收，如全│
│  │      │        │        │        │        │部或一部不能沒收時，以其財│
│  │      │        │        │        │        │產抵償之。                │
├─┼───┼────┼────┼────┼────┼─────────────┤
│九│蘇國生│100年3月│新北市新│詹明豪  │愷他命2 │蘇國生、張欽榜共同販賣第三│
│  │張欽榜│30 日   │店永安街│        │包、6百 │級毒品，蘇國生累犯，處有期│
│  │      │        │65號附近│        │元      │徒刑貳年拾月，張欽榜處有期│
│  │      │        │        │        │        │徒刑貳年捌月。扣案如附表七│
│  │      │        │        │        │        │編號四、六至八、九所示之物│
│  │      │        │        │        │        │均沒收；未扣案如附表七編號│
│  │      │        │        │        │        │十所示之物沒收，如全部或一│
│  │      │        │        │        │        │部不能沒收時，就蘇國生、張│
│  │      │        │        │        │        │欽榜連帶追徵其價額；未扣案│
│  │      │        │        │        │        │之販賣毒品所得新臺幣陸佰元│
│  │      │        │        │        │        │就蘇國生、張欽榜連帶沒收，│
│  │      │        │        │        │        │如全部或一部不能沒收時，以│
│  │      │        │        │        │        │蘇國生、張欽榜之財產連帶抵│
│  │      │        │        │        │        │償之。                    │
├─┼───┼────┼────┼────┼────┼─────────────┤
│十│蘇國生│100年4月│新北市新│詹明豪  │愷他命1 │蘇國生、周嘉俊共同販賣第三│
│  │周嘉俊│24 日   │店區永安│        │包、3百 │級毒品，蘇國生累犯，處有期│
│  │      │        │街65號頂│        │元      │徒刑貳年拾月，周嘉俊處有期│
│  │      │        │樓      │        │        │徒刑貳年捌月。扣案如附表七│
│  │      │        │        │        │        │編號一、四至八所示之物均沒│
│  │      │        │        │        │        │收；未扣案如附表七編號十、│
│  │      │        │        │        │        │十一所示之物均沒收，如全部│
│  │      │        │        │        │        │或一部不能沒收時，就蘇國生│
│  │      │        │        │        │        │、周嘉俊連帶追徵其價額；未│
│  │      │        │        │        │        │扣案之販賣毒品所得新臺幣參│
│  │      │        │        │        │        │佰元就蘇國生、周嘉俊連帶沒│
│  │      │        │        │        │        │收，如全部或一部不能沒收時│
│  │      │        │        │        │        │，以蘇國生、周嘉俊之財產連│
│  │      │        │        │        │        │帶抵償之。                │
├─┼───┼────┼────┼────┼────┼─────────────┤
│十│周嘉俊│100年5月│新北市新│詹明豪  │愷他命2 │周嘉俊販賣第三級毒品，處有│
│一│      │23 日   │店區永安│        │包、6百 │期徒刑貳年捌月。未扣案如附│
│  │      │        │街65號1 │        │元      │表七編號十一所示之物沒收，│
│  │      │        │樓      │        │        │如全部或一部不能沒收時，追│
│  │      │        │        │        │        │徵其價額；未扣案之販賣毒品│
│  │      │        │        │        │        │所得新臺幣陸佰元沒收，如全│
│  │      │        │        │        │        │部或一部不能沒收時，以其財│
│  │      │        │        │        │        │產抵償之。                │
├─┼───┼────┼────┼────┼────┼─────────────┤
│十│周嘉俊│100年5月│新北市中│陳雍智  │愷他命5 │周嘉俊共同販賣第三級毒品，│
│二│黃凱佑│22 日   │和區宜安│        │公克、1 │處有期徒刑貳年捌月。未扣案│
│  │      │        │路上某處│        │千8百元 │如附表七編號十一、十二所示│
│  │      │        │        │        │        │之物沒收，如全部或一部不能│
│  │      │        │        │        │        │沒收時，應與黃凱佑連帶追徵│
│  │      │        │        │        │        │其價額；未扣案之販賣毒品所│
│  │      │        │        │        │        │得新臺幣壹仟捌佰元，應與黃│
│  │      │        │        │        │        │凱佑連帶沒收之，如全部或一│
│  │      │        │        │        │        │部不能沒收時，以其與黃凱佑│
│  │      │        │        │        │        │之財產連帶抵償之。        │
├─┼───┼────┼────┼────┼────┼─────────────┤
│十│周嘉俊│100年6月│新北市板│劉書豪  │愷他命5 │周嘉俊共同販賣第三級毒品，│
│三│黃凱佑│7日     │橋區雙十│        │公克、1 │處有期徒刑貳年捌月。未扣案│
│  │      │        │路3段68 │        │千8百元 │如附表七編號十一、十二所示│
│  │      │        │巷4之3號│        │        │之物沒收，如全部或一部不能│
│  │      │        │        │        │        │沒收時，應與黃凱佑連帶追徵│
│  │      │        │        │        │        │其價額；未扣案之販賣毒品所│
│  │      │        │        │        │        │得新臺幣壹仟捌佰元，應與黃│
│  │      │        │        │        │        │凱佑連帶沒收之，如全部或一│
│  │      │        │        │        │        │部不能沒收時，以其與黃凱佑│
│  │      │        │        │        │        │之財產連帶抵償之。        │
├─┼───┼────┼────┼────┼────┼─────────────┤
│十│蘇國生│100年4月│新北市新│郭文賓  │愷他命1 │蘇國生、張欽榜共同販賣第三│
│四│張欽榜│4日     │店區永安│        │包、4百 │級毒品，蘇國生累犯，處有期│
│  │黃凱佑│        │街某超商│        │元      │徒刑貳年拾月，張欽榜處有期│
│  │      │        │內      │        │        │徒刑貳年捌月。扣案如附表七│
│  │      │        │        │        │        │編號四、六至九所示之物均沒│
│  │      │        │        │        │        │收；未扣案如附表七編號十、│
│  │      │        │        │        │        │十二所示之物沒收，如全部或│
│  │      │        │        │        │        │一部不能沒收時，就蘇國生、│
│  │      │        │        │        │        │張欽榜與黃凱佑連帶追徵其價│
│  │      │        │        │        │        │額；未扣案之販賣毒品所得新│
│  │      │        │        │        │        │臺幣肆佰元，就蘇國生、張欽│
│  │      │        │        │        │        │榜與黃凱佑連帶沒收，如全部│
│  │      │        │        │        │        │或一部不能沒收時，以蘇國生│
│  │      │        │        │        │        │、張欽榜與黃凱佑之財產連帶│
│  │      │        │        │        │        │抵償之。                  │
├─┼───┼────┼────┼────┼────┼─────────────┤
│十│蘇國生│100年4月│新北市新│郭文賓  │愷他命1 │蘇國生共同販賣第三級毒品，│
│五│黃凱佑│22 日   │店區永安│        │包、4百 │累犯，處有期徒刑貳年拾月。│
│  │      │        │街上某廟│        │元      │扣案如附表七編號四、六至八│
│  │      │        │宇附近  │        │        │所示之物均沒收。未扣案如附│
│  │      │        │        │        │        │表七編號十、十二所示之物沒│
│  │      │        │        │        │        │收，如全部或一部不能沒收時│
│  │      │        │        │        │        │，與黃凱佑連帶追徵其價額；│
│  │      │        │        │        │        │未扣案之販賣毒品所得新臺幣│
│  │      │        │        │        │        │肆佰元，與黃凱佑連帶沒收，│
│  │      │        │        │        │        │如全部或一部不能沒收時，以│
│  │      │        │        │        │        │其與黃凱佑之財產連帶抵償之│
│  │      │        │        │        │        │。                        │
├─┼───┼────┼────┼────┼────┼─────────────┤
│十│周嘉俊│100年5月│新北市新│郭文賓  │愷他命1 │周嘉俊共同販賣第三級毒品，│
│六│黃凱佑│20 日   │店區永安│        │包、4百 │處有期徒刑貳年捌月。未扣案│
│  │      │        │街上某廟│        │元      │如附表七編號十一、十二所示│
│  │      │        │宇附近  │        │        │之物沒收，如全部或一部不能│
│  │      │        │        │        │        │沒收時，與黃凱佑連帶追徵其│
│  │      │        │        │        │        │價額；未扣案之販賣毒品所得│
│  │      │        │        │        │        │新臺幣肆佰元，與黃凱佑連帶│
│  │      │        │        │        │        │沒收，如全部或一部不能沒收│
│  │      │        │        │        │        │時，以其與黃凱佑之財產連帶│
│  │      │        │        │        │        │抵償之。                  │
├─┼───┼────┼────┼────┼────┼─────────────┤
│十│蘇國生│100年3月│新北市中│林珮君  │愷他命2 │蘇國生、張欽榜共同販賣第二│
│七│張欽榜│25 日   │和區中和│        │公克、8 │級毒品，蘇國生累犯，處有期│
│  │      │        │路上之麥│        │百元；摻│徒刑參年拾月，張欽榜處有期│
│  │      │        │當勞    │        │MDMA咖啡│徒刑參年捌月。扣案如附表七│
│  │      │        │        │        │包1包、8│編號四、六至九所示之物均沒│
│  │      │        │        │        │百元    │收；未扣案如附表七編號十所│
│  │      │        │        │        │        │示之物沒收，如全部或一部不│
│  │      │        │        │        │        │能沒收時，就蘇國生、張欽榜│
│  │      │        │        │        │        │連帶追徵其價額；未扣案之販│
│  │      │        │        │        │        │賣毒品所得新臺幣壹仟陸佰元│
│  │      │        │        │        │        │，就蘇國生、張欽榜連帶沒收│
│  │      │        │        │        │        │，如全部或一部不能沒收時，│
│  │      │        │        │        │        │以蘇國生、張欽榜之財產連帶│
│  │      │        │        │        │        │抵償之。                  │
├─┼───┼────┼────┼────┼────┼─────────────┤
│十│蘇國生│100年4月│新北市中│林珮君  │愷他命2 │蘇國生、張欽榜共同販賣第二│
│八│張欽榜│3日     │和區中和│        │公克、8 │級毒品，蘇國生累犯，處有期│
│  │      │        │路上之麥│        │百元；MD│徒刑參年拾月，張欽榜處有期│
│  │      │        │當勞    │        │MA1顆   │徒刑參年捌月。扣案如附表六│
│  │      │        │        │        │、4百元 │所示之物，均沒收銷燬之；附│
│  │      │        │        │        │        │表七編號三、四、六至九所示│
│  │      │        │        │        │        │之物均沒收；未扣案如附表七│
│  │      │        │        │        │        │編號十所示之物沒收，如全部│
│  │      │        │        │        │        │或一部不能沒收時，就蘇國生│
│  │      │        │        │        │        │、張欽榜連帶追徵其價額；未│
│  │      │        │        │        │        │扣案之販賣毒品所得新臺幣壹│
│  │      │        │        │        │        │仟貳佰元，就蘇國生、張欽榜│
│  │      │        │        │        │        │連帶沒收，如全部或一部不能│
│  │      │        │        │        │        │沒收時，以蘇國生、張欽榜之│
│  │      │        │        │        │        │財產連帶抵償之。          │
└─┴───┴────┴────┴────┴────┴─────────────┘
附表二
┌─┬───┬────┬─────┬────┬─────┬───────────┐
│編│行為人│轉讓時間│轉讓地點  │轉讓對象│轉讓毒品  │罪名及宣告刑          │
│號│      │        │          │        │          │                      │
├─┼───┼────┼─────┼────┼─────┼───────────┤
│一│蘇國生│100年3月│新北市新店│宋婉瑄  │足供一次施│蘇國生轉讓第三級毒品，│
│  │      │底某日  │區○○街69│        │用之數量之│累犯，處有期徒刑肆月。│
│  │      │        │號5樓     │        │愷他命    │                      │
├─┼───┼────┼─────┼────┼─────┼───────────┤
│二│蘇國生│100年4月│新北市新店│宋婉瑄  │足供一次施│蘇國生轉讓第三級毒品，│
│  │      │上旬某日│區○○街69│        │用之數量之│累犯，處有期徒刑肆月。│
│  │      │        │號5樓     │        │愷他命    │                      │
├─┼───┼────┼─────┼────┼─────┼───────────┤
│三│蘇國生│100年4月│新北市新店│呂雅鈴、│足供一次施│蘇國生轉讓第三級毒品，│
│  │      │22日    │區○○街69│宋婉瑄、│用之數量之│累犯，處有期徒刑肆月。│
│  │      │        │號5樓     │張欽榜、│愷他命    │                      │
│  │      │        │          │周嘉俊  │          │                      │
├─┼───┼────┼─────┼────┼─────┼───────────┤
│四│蘇國生│100年4月│新北市新店│張欽榜  │足供一次施│蘇國生轉讓第三級毒品，│
│  │      │某日    │區○○街69│        │用之數量之│累犯，處有期徒刑肆月。│
│  │      │        │號5樓     │        │愷他命    │                      │
├─┼───┼────┼─────┼────┼─────┼───────────┤
│五│蘇國生│100年4月│新北市新店│姓名年籍│足供一次施│蘇國生共同轉讓第三級毒│
│  │陳重安│中旬某日│區耕莘醫院│不詳、綽│用之數量之│品，累犯，處有期徒刑肆│
│  │      │        │附近      │號「小惠│愷他命    │月。                  │
│  │      │        │          │」之女子│          │                      │
├─┼───┼────┼─────┼────┼─────┼───────────┤
│六│周嘉俊│100年6月│新北市新店│廖庭翊  │足供一次施│周嘉俊轉讓第三級毒品，│
│  │      │26日    │區○○街69│        │用之數量之│，處有期徒刑參月。扣案│
│  │      │        │號5樓     │        │愷他命    │如附表七編號二所示之物│
│  │      │        │          │        │          │沒收。                │
└─┴───┴────┴─────┴────┴─────┴───────────┘
 附表三、被告蘇國生從刑
┌───────────────┬─────────────────┐
│        物品部分              │         販賣毒品所得部分         │
├───────────────┼─────────────────┤
│扣案如附表六所示之物，均沒收銷│販賣毒品所得之新臺幣伍仟參佰元，其│
│燬之；扣案如附表七編號一、三至│中新臺幣參仟肆佰元部分，應與張欽榜│
│九所示之物均沒收；未扣案如附表│連帶沒收，如全部或一部不能沒收時，│
│七編號十至十二所示之物均沒收，│以其與張欽榜之財產連帶抵償之；其中│
│如全部或一部不能沒收時，編號十│新臺幣參佰元部分，應與周嘉俊連帶沒│
│、十二部分應與周嘉俊、張欽榜、│收，如全部或一部不能沒收時，以其與│
│黃凱佑連帶追徵其價額，編號十一│周嘉俊之財產連帶抵償之；其中新臺幣│
│部分應與周嘉俊、黃凱佑連帶追徵│肆佰元部分，應與黃凱佑連帶沒收，如│
│其價額。                      │全部或一部不能沒收時，以其與黃凱佑│
│                              │之財產連帶抵償之；其中新臺幣捌佰元│
│                              │部分，應與周嘉俊、黃凱佑連帶沒收，│
│                              │如全部或一部不能沒收時，以其與周嘉│
│                              │俊、黃凱佑之財產連帶抵償之；其中新│
│                              │臺幣肆佰元部分，應與張欽榜、黃凱佑│
│                              │連帶沒收，如全部或一部不能沒收時，│
│                              │以其與張欽榜、黃凱佑之財產連帶抵償│
│                              │之。                              │
└───────────────┴─────────────────┘
 附表四、被告周嘉俊從刑
┌───────────────┬─────────────────┐
│        物品部分              │         販賣毒品所得部分         │
├───────────────┼─────────────────┤
│扣案如附表七編號一、二、四至八│販賣毒品所得之新臺幣壹萬壹仟參佰元│
│所示之物均沒收；未扣案如附表七│，其中新臺幣參佰元部分，應與蘇國生│
│編號十至十二所示之物均沒收，如│連帶沒收，如全部或一部不能沒收時，│
│全部或一部不能沒收時，編號十、│以其與蘇國生之財產連帶抵償之；其中│
│十二部分，應與蘇國生、張欽榜、│新臺幣肆仟捌佰元部分，應與黃凱佑連│
│黃凱佑連帶追徵其價額，編號十一│帶沒收，如全部或一部不能沒收時，以│
│部分，應與蘇國生、黃凱佑連帶追│其與黃凱佑之財產連帶抵償之；其中新│
│徵其價額。                    │臺幣捌佰元部分，應與蘇國生、黃凱佑│
│                              │連帶沒收，如全部或一部不能沒收時，│
│                              │以其與蘇國生、黃凱佑之財產連帶抵償│
│                              │之；其餘部分沒收之，如全部或一部不│
│                              │能沒收時，以其財產抵償之。        │
└───────────────┴─────────────────┘
 附表五、被告張欽榜從刑
┌───────────────┬─────────────────┐
│        物品部分              │         販賣毒品所得部分         │
├───────────────┼─────────────────┤
│扣案如附表六所示之物，均沒收銷│販賣毒品所得之新臺幣參仟捌佰元，其│
│燬之；扣案如附表七編號一、三至│中新臺幣參仟肆佰元部分，應與蘇國生│
│九所示之物均沒收；未扣案如附表│連帶沒收，如全部或一部不能沒收時，│
│七編號十、十二所示之物沒收，如│以其與蘇國生之財產連帶抵償之；其中│
│全部或一部不能沒收時，應與蘇國│新臺幣肆佰元部分，應與蘇國生、黃凱│
│生、周嘉俊、黃凱佑連帶追徵其價│佑連帶沒收，如全部或一部不能沒收時│
│額。                          │，以其與蘇國生、黃凱佑之財產連帶抵│
│                              │償之。                            │
└───────────────┴─────────────────┘
 附表六：應沒收銷燬物明細表
┌───┬───────┬──────────────────┐
│ 編號 │ 扣押物品     │            備    註                │
├───┼───────┼──────────────────┤
│  一  │含MDMA成分之米│為被告蘇國生所有，屬違禁物，應依毒品│
│      │白色圓形錠劑3 │危害防制條例第18條第1項，沒收銷毀之 │
│      │粒（驗餘淨重  │（見100年度偵字第9475號卷第229頁）。│
│      │0.6832公克）  │                                    │
├───┼───────┼──────────────────┤
│  二  │含MDMA成分之藍│為被告蘇國生所有，屬違禁物，應依毒品│
│      │色藥丸10顆、白│危害防制條例第18條第1項，沒收銷毀之 │
│      │色藥丸10顆    │（見100年度偵字第9475號卷第232頁）。│
└───┴───────┴──────────────────┘
 附表七：應沒收物明細表
┌───┬───────┬──────────────────┐
│ 編號 │ 扣押物品     │       備    註                     │
├───┼───────┼──────────────────┤
│ 一   │含愷他命成分之│含愷他命成分之白色結晶為被告蘇國生所│
│      │白色結晶8袋（ │有，屬違禁物，應依刑法第38條第1項第1│
│      │驗餘淨重22.211│款宣告沒收（見100年度偵字第9475號卷 │
│      │6公克）及外包 │第228頁）；外包裝袋亦為被告蘇國生所 │
│      │裝袋8只       │有，具有防止毒品裸露、逸出及潮濕之功│
│      │              │用，並便於攜帶，係供犯罪所用之物，應│
│      │              │依毒品危害防制條例第19條規定，予以宣│
│      │              │告沒收。                            │
├───┼───────┼──────────────────┤
│ 二   │含愷他命成分之│含愷他命成分之白色結晶為被告周嘉俊所│
│      │白色結晶1包（ │有，屬違禁物，應依刑法第38條第1項第1│
│      │驗餘淨重14.325│款宣告沒收（見100年度偵字第13910號卷│
│      │公克）及外包裝│第173頁）；外包裝袋亦為被告周嘉俊所 │
│      │袋1只         │有，具有防止毒品裸露、逸出及潮濕之功│
│      │              │用，並便於攜帶，係供犯罪所用之物，應│
│      │              │依毒品危害防制條例第19條規定，予以宣│
│      │              │告沒收。                            │
├───┼───────┼──────────────────┤
│ 三   │包裝附表六所示│為被告蘇國生所有，具有防止毒品裸露、│
│      │毒品之外包裝袋│逸出及潮濕之功用，並便於攜帶，係供犯│
│      │共3只         │罪所用之物，應依毒品危害防制條例第19│
│      │              │條規定，予以宣告沒收。              │
├───┼───────┼──────────────────┤
│ 四   │電子磅秤1個   │為被告蘇國生所有，用以量秤毒品重量、│
│      │              │分裝毒品，係供犯罪所用之物，依毒品危│
│      │              │害防制條例第19條第1項規定，沒收之。 │
├───┼───────┼──────────────────┤
│ 五   │分裝袋58包    │為被告蘇國生所有，用以分裝毒品用，惟│
│      │              │迄於查獲時均未使用，僅係供犯罪預備之│
│      │              │物，依刑法第38條第1項第2款規定諭知沒│
│      │              │收。                                │
├───┼───────┼──────────────────┤
│ 六   │分裝愷他命用之│為被告蘇國生所有，用以分裝毒品，係供│
│      │電話卡3張（上 │犯罪所用之物，應依毒品危害防制條例第│
│      │有愷他命殘渣）│19條第1項沒收之。                   │
├───┼───────┼──────────────────┤
│ 七   │分裝愷他命用之│同上。                              │
│      │鐵盤          │                                    │
├───┼───────┼──────────────────┤
│ 八   │分裝愷他命用之│同上。                              │
│      │磁盤          │                                    │
├───┼───────┼──────────────────┤
│ 九   │門號0000000000│為被告張欽榜所有，供其與被告蘇國生共│
│      │行動電話1支（ │同販賣毒品聯絡所用之物，應依毒品危害│
│      │內含SIM卡）   │防制條例第19條第1項規定沒收。       │
├───┼───────┼──────────────────┤
│ 十   │未扣案之門號09│為被告蘇國生所有，供其或與其他被告為│
│      │00000000行動電│本件犯罪聯絡所用之物，雖未扣案，然不│
│      │話1支（內含SIM│能證明已滅失（依監聽譯文所示，100年5│
│      │卡）          │月間仍由被告周嘉俊及張欽榜持用），應│
│      │              │依毒品危害防制條例第19條第1項規定， │
│      │              │沒收之，如全部或一部不能沒收，應追徵│
│      │              │其價額。                            │
├───┼───────┼──────────────────┤
│ 十一 │未扣案之門號09│為被告周嘉俊以其母親名義申辦而持用，│
│      │00000000行動電│供其或與其他被告為本件犯罪聯絡所用之│
│      │話1支（內含SIM│物，雖未扣案，然不能證明已滅失，應依│
│      │卡）          │毒品危害防制條例第19條第1項規定沒收 │
│      │              │，如全部或一部不能沒收，應追徵其價額│
│      │              │。                                  │
├───┼───────┼──────────────────┤
│ 十二 │未扣案之門號09│為被告黃凱佑所有，供其或與其他被告為│
│      │00000000行動電│本件犯罪聯絡所用之物，雖未扣案，然不│
│      │話1支（內含SIM│能證明已滅失，應依毒品危害防制條例第│
│      │卡）          │19 條第1項規定，沒收之，如全部或一部│
│      │              │不能沒收，應追徵其價額。            │
└───┴───────┴──────────────────┘
 附表八：不予沒收之扣案物明細表
┌───┬───────┬──────────────────┐
│ 編號 │ 扣押物品     │       備    註                     │
├───┼───────┼──────────────────┤
│ 一   │粉紅色圓形錠劑│為被告蘇國生所有，僅檢出咖啡因（Ca- │
│      │2粒（驗餘淨重 │ffeine）及氯安非他命（Chloroampheta-│
│      │0.6516公克）  │mine），無證據證明係違禁物或與本案有│
│      │              │關聯性，不予宣告沒收（見100年度偵字 │
│      │              │第9475號卷第229頁）。               │
├───┼───────┼──────────────────┤
│ 二   │綠色粉塊2袋（ │同上。                              │
│      │驗餘淨重0.8982│                                    │
│      │公克）        │                                    │
├───┼───────┼──────────────────┤
│ 三   │白色細結晶1袋 │為被告蘇國生所有，未檢出管制藥品或毒│
│      │（驗餘淨重9421│品成分，無證據證明係違禁物或與本案有│
│      │.7930公克）   │關聯性，不予宣告沒收（見100 年度偵字│
│      │              │第9475號卷第230頁）。               │
├───┼───────┼──────────────────┤
│ 四   │白色細結晶1 袋│同上。                              │
│      │（驗餘淨重63.4│                                    │
│      │973公克）     │                                    │
├───┼───────┼──────────────────┤
│ 五   │含愷他命成分之│為證人詹明豪所有，雖屬違禁物，然係於│
│      │白色顆粒、粉末│100年6月28日扣案，無證據證明與本案有│
│      │1包（驗前毛重1│關，不予宣告沒收（見100年度偵字第165│
│      │.97公克）     │76號卷第346-2頁）。                 │
├───┼───────┼──────────────────┤
│ 六   │含愷他命成分之│為證人倪于雯所有，雖屬違禁物，然係於│
│      │白色顆粒、粉末│100年6月28日扣案，無證據證明與本案有│
│      │4包（驗前毛重 │關，不予宣告沒收（見100年度偵字第165│
│      │2.14公克）    │76號卷第415-2、3頁）。              │
├───┼───────┼──────────────────┤
│ 七   │門號0000000000│為被告周嘉俊以黃凱佑名義申辦而持用，│
│      │行動電話1支（ │無證據證明與本件犯罪有關，不予宣告沒│
│      │內含SIM卡）   │收。                                │
├───┼───────┼──────────────────┤
│ 八   │殘渣袋2包     │為被告周嘉俊所有，無證據證明屬違禁物│
│      │              │或與本件犯行有關，不予宣告沒收。    │
└───┴───────┴──────────────────┘
附錄本案論罪科刑法條全文：
毒品危害防制條例第4條
製造、運輸、販賣第一級毒品者，處死刑或無期徒刑；處無期徒
刑者，得併科新臺幣2千萬元以下罰金。
製造、運輸、販賣第二級毒品者，處無期徒刑或7年以上有期徒
刑，得併科新臺幣1千萬元以下罰金。
製造、運輸、販賣第三級毒品者，處5年以上有期徒刑，得併科
新臺幣7百萬元以下罰金。
製造、運輸、販賣第四級毒品者，處3年以上10年以下有期徒刑
，得併科新臺幣3百萬元以下罰金。
製造、運輸、販賣專供製造或施用毒品之器具者，處1年以上7年
以下有期徒刑，得併科新臺幣1百萬元以下罰金。
前五項之未遂犯罰之。
毒品危害防制條例第8條
轉讓第一級毒品者，處1年以上7年以下有期徒刑，得併科新臺幣
1百萬元以下罰金。
轉讓第二級毒品者，處6月以上5年以下有期徒刑，得併科新臺幣
70萬元以下罰金。
轉讓第三級毒品者，處3年以下有期徒刑，得併科新臺幣30萬元
以下罰金。
轉讓第四級毒品者，處1年以下有期徒刑，得併科新臺幣10萬元
以下罰金。
前四項之未遂犯罰之。
轉讓毒品達一定數量者，加重其刑至二分之一，其標準由行政院
定之。